臺灣高雄地方法院民事判決　　　　　　　　　　　　九十三年度婚字第一三六八號
　　原　　告　乙○○
　　被　　告　丙○○○
右當事人間離婚事件，本院判決如下：
    主    文
原告之訴駁回。
訴訟費用由原告負擔。
    事實及理由
一、原告主張：兩造已結婚三十餘年，本應不究既往，共同安度家庭晚年生活，惟被
    告有諸下行為，致原告無法再與其共同生活：（一）於年前，原告無意中對被告
    談及知悉鄰居某婦有通姦情事，原告當時叮囑被告不可告知該鄰婦，不料，被告
    竟答稱必會告知該婦，嗣後該鄰婦果因此事至原告家中興師問罪，原告當時險被
    對方毆打，被告在場見狀，非但未加勸阻，反以幸災樂禍姿態觀看，原告嗣將此
    事告知被告之妹，其妹指責被告袒護外人，被告非但無悔意，反責罵其妹未站在
    伊一方，雙方因而發生爭吵。（二）被告經常以「我不是你老婆」、「你在這屋
    子裡是外人，請你滾出去」等言語刺激原告。（三）被告自三十年前起，即經常
    因外遇離家出走多次，且每每以「你們男人不曉得玩過多少女人」之類態度，意
    指其外遇係屬正當。近日更毫無忌諱邀約情夫甲○○共同參加四天三夜旅遊，於
    原告責問時，竟答以「你不行，只有找他人」等語刺激原告，嗣該男子復向原告
    言語挑興，對原告暴力相向。（四）被告是一個不孝之人，常對人說伊無母親，
    但又認一個如同娼婦之人（因該人於二十年前亦將其夫趕出家門）當乾媽，於今
    年母親節前夕，兩造與被告之母一同參加親戚喜宴，席間，被告非但不理會其母
    ，且於知悉原告致贈其母母親節禮金時，便不願與原告同桌，並言語諷刺原告，
    復在其弟妹前，指責其母改嫁（其母因其父死亡而改嫁），挑撥伊弟妹們與母親
    感情，致其弟妹亦不諒解母親苦心。（五）被告經常瞞騙原告有關家庭金錢收支
    ，例如近日兩造之子結婚收入之禮金扣除開銷，尚結餘新台幣二十餘萬元，被告
    竟不告知原告等諸如此類之事，不勝枚舉。據此，原告已無法與被告繼續生活，
     依民法第一千零五十二條第二項規定，請求判決被告應與原告離婚。
二、被告則以：否認原告主張之前揭情事，聲明駁回原告之訴。
三、得心證之理由：
（一）按有民法第一千零五十二條第一項以外之重大事由，難以維持婚姻者，夫妻之
      一方得請求離婚，民法第一千零五十二條第二項前段固有明文。惟所謂離婚之
      重大事由，係指事由之情節，在客觀上已達婚姻破裂，且雙方難以再維持婚姻
      生活者而言。又當事人主張有利於己之事實者，就其事實有舉證之責任，民事
      訴訟法第二百七十七條前段亦定有明文。
（二）經查，原告主張之上開事由，均為被告所否認，其就（一）、（二）、（三）
      、（五）事由，於本院審理時已表明無證據可資證明，對（四）之事由，亦表
      明不願傳訊被告父母到庭說明，另就原告主張被告與情夫甲○○一同出遊情事
      ，已據證人甲○○到庭證稱：伊與被告只是鄰居，無任何曖昧關係，是大家邀
      被告一同旅遊，造成原告誤會，伊亦無毆打原告等語，並經當次同團出遊之證
      人郭瑞錦自行到庭證述：伊是當次旅遊之聯絡人，同團共二十四人，被告是伊
      邀的，被告邀鄰居甲○○一起參加，因其不認識甲○○，故請被告向甲○○代
      收費用，可能因此遭原告誤會，當次旅遊中，被告與甲○○言行清白，行程中
      也未走在一起，更未住同房等語，可資佐證人甲○○所言非虛，原告主張被告
      與甲○○有不正當男女關係，應為其個人猜疑所致，誠非事實。此外，原告均
      未能證明有何婚姻破裂及可歸責於被告重大事由，依上開法律規定及說明，原
      告依民法第一千零五十二條第二項規定，訴請離婚，自屬無據，應予駁回。
四、訴訟費用負擔之依據：民事訴訟法第七十八條。
中　　　華　　　民　　　國　　九十三　　年　　 十一 　　月　　 十二 　　日
                              臺灣高雄地方法院家事法庭
　　　　　　　　　　　　　　　　　法      官  陳淑卿
右為正本，係照原本作成。
如不服本判決，應於送達後廿日內，向本院提出上訴狀。
中　　　華　　　民　　　國　　九十三　　年　　十一　　月　　十二　　日
　　　　　　　　　　　　　　　　　法院書記官  王少玲
